【裁判字號】    97,易,2278
【裁判日期】    970829
【裁判案由】    竊盜
【裁判全文】
臺灣臺中地方法院刑事判決              97年度易字第2278號
公  訴  人  臺灣臺中地方法院檢察署檢察官
被      告  丙○○
                    現另案於臺灣臺中監獄執行中
上列被告因竊盜案件，經檢察官提起公訴（97年度偵字第10372
號），本院判決如下：
    主    文
丙○○犯竊盜罪，累犯，處有期徒刑肆月；又於夜間侵入住宅竊
盜，累犯，處有期徒刑捌月；應執行有期徒刑拾月。
    犯罪事實
一、丙○○前於民國前於民國94年間，因違反毒品危害防制條例
    、竊盜案件，經本院以94年度訴字第3234號、95年度中簡上
    字第57號判決，分別判處應執行有期徒刑1年、1年2月確定
    ，經本院以96年度聲減字第825號判決減刑後，甫於96年7月
    16日縮刑期滿執行完畢。詎仍不知悔改，竟意圖為自己不法
    所有，於（一）97年2月13日中午某時，趁乙○○所開設位
    在臺中市○○區○○路86號之「亞斯頓美語補習班」，大門
    未上鎖之際，進入屋內，竊取電腦主機1台及液晶螢幕1台（
    侵入住宅部分，未據告訴）。得手後，透過一真實姓名、年
    籍不詳，綽號「阿滄」之成年男子，將竊得之物品出售，得
    款後供己花用。（二）97年2月16日晚上9時20分許，持自備
    之鑰匙，撬開甲○○開設位在臺中市○○區○○路2段26 號
    之音響店兼住處之大門門鎖，侵入竊取投影機4台、硬碟式
    攝影機2台、手提電腦1台、數位相機1台及新台幣（下同）
    3000元等物得手，事後亦透過該綽號「阿滄」之男子將竊得
    之贓物出售，得款後供已花用。嗣經乙○○及甲○○報警處
    理，經警至上2址先後採得數枚可疑指紋，送往內政部警政
    署刑事警察局鑑驗結果，發現分別與丙○○之左拇指、右小
    指之指紋相符，始悉上情。
二、案經甲○○訴由及臺中市警察局第六分局報請臺灣臺中地方
    法院檢察署檢察官偵查起訴。
    理    由
一、按刑事訴訟法第159條之5規定：「被告以外之人於審判外之
    陳述，雖不符前四條之規定，而經當事人於審判程序同意作
    為證據，法院審酌該言詞陳述或書面陳述作成時之情況，認
    為適當者，亦得為證據。當事人、代理人或辯護人於法院調
    查證據時，知有第159條第1項不得為證據之情形，而未於言
    詞辯論終結前聲明異議者，視為有前項之同意。」，其立法
    意旨在於傳聞證據未經當事人之反對詰問予以核實，原則上
    先予排除，惟若當事人已放棄詰問或未聲明異議，基於證據
    資料愈豐富，愈有助於真實發現之理念，且強化言詞辯論主
    義，法院自可承認該傳聞證據例外擁有證據能力。經查，本
    件被告在本院言詞辯論終結前，並未就證人即被害人乙○○
    及告訴人甲○○於警詢時所證述之內容聲明異議，依上開規
    定說明，應視為同意其證言作為證據，且本院審酌上開證人
    證言作成時之情況，查無其他不法之情狀，足認為得為本案
    之證據，而有證據能力，先予敘明。
二、訊據被告丙○○對於上揭犯罪事實均坦承不諱，核與被害人
    乙○○於警詢時之指訴及告訴人甲○○於警詢及偵查中之指
    訴情節相符，並有現場圖1張、臺中市警察局第六分局乙○○住宅竊盜案及甲○○住宅竊盜案之現場勘察報告暨採證照
    片資料影本各1份、內政部警政署刑事警察局鑑驗書影本2份
    在卷可憑，足認被告之自白與事實相符，本件事證明確，被
    告上開竊盜及加重竊盜等犯行均堪認定。
三、核被告所為，係犯刑法第321條第1項第1款於夜間侵入住宅
    竊盜罪及同法第320條第1項之普通竊盜罪；被告所犯上開
    侵入住宅竊盜罪及普通竊盜罪二罪，犯意各別，應予分論
    併罰。另被告前於94年間，因違反毒品危害防制條例、竊盜
    案件，經本院以94年度訴字第3234號、95年度中簡上字第57
    號判決，分別判處應執行有期徒刑1年、1年2月確定，經本
    院以96年度聲減字第825號判決減刑後，甫於96年7月16日縮
    刑期滿執行完畢，此有臺灣臺中地方法院檢察署刑案資料查
    註紀錄表及臺灣高等法院被告全國前案紀錄表各1份在卷足
    憑，其於5年以內故意再犯本件有期徒刑以上之罪，為累犯
    ，應依刑法47條第1項之規定，加重其刑。爰審酌被告前有
    竊盜、搶奪等多項前科，素行非佳，本件竊盜對社會治安及
    被害人所生危害非輕，及念其犯後均能坦承犯行，態度尚佳
    ，及其犯罪之動機、目的、手段等一切情狀，量處如主文所
    示之刑，以示懲儆。
據上論斷，應依刑事訴訟法第299條第1項前段，刑法第320條第
1項、第321條第1項第1款、第47條第1項、第51條第5款，判決如
主文。
本案經檢察官丁○○到庭執行職務。
中    華    民    國    97    年     8    月    29    日
                        刑事第三庭  法  官  楊曉惠
上正本證明與原本無異。
如不服本判決，應於收受送達後10日內向本院提出上訴書狀（應
敘述具體理由並附繕本）。
上訴書狀如未敘述理由，應於上訴期間屆滿後20日內補提理由書
於本院。
                                    書記官  陳玲誼
中    華    民    國    97    年     8    月    29    日
附錄本案論罪科刑法條全文：
刑法第320條
意圖為自己或第三人不法之所有，而竊取他人之動產者，為竊盜
罪，處 5 年以下有期徒刑、拘役或 5 百元以下罰金。
意圖為自己或第三人不法之利益，而竊佔他人之不動產者，依前
項之規定處斷。
前二項之未遂犯罰之。
刑法第321條：
犯竊盜罪而有左列情形之一者，處6月以上、5年以下有期徒刑：
一  於夜間侵入住宅或有人居住之建築物、船艦或隱匿其內而犯
    之者。
二  毀越門扇、牆垣或其他安全設備而犯之者。
三  攜帶兇器而犯之者。
四  結夥三人以上而犯之者。
五  乘火災、水災或其他災害之際而犯之者。
六  在車站或埠頭而犯之者。
前項之未遂犯罰之。


司法院資訊處製作；財團法人民間司法改革基金會備份。
